# 【请教陈版主】保理业务

提问人：CC-Alfred 时间：2019-11-09 06:30:18
请教版主，国内制造业公司计划开展保理业务，其中分银行有追索权和无追索权的情况。在有追索权的情况下，是否会影响销售收入的确认？在这种情况下，实现收款的条件是否受影响？谢谢。

回答人：chenyiwei
无论新旧收入准则，收入确认需满足的条件之一就是 “相关的经济利益很可能流入企业” 或者“企业因向客户转让商品而有权取得的对价很可能收回”，但并不要求100% 的保证。所以，即使银行有追索权，一般也不影响收入确认，但在有追索权保理的情况下，需谨慎考虑能否终止确认应收票据，是否需确认短期借款等问题（参考：《企业会计准则解释第 5 号》第三条）。